臺灣高雄地方法院民事裁定
110年度消債清字第236號
聲  請  人  何宗儒  
0000000000000000

0000000000000000

0000000000000000

代  理  人  吳武軒律師
上列聲請人因消費者債務清理事件聲請清算，本院裁定如下：
    主  文
聲請人何宗儒自中華民國一一一年二月十六日下午四時起開始清
算程序。
命司法事務官進行本件清算程序。
    理  由
一、聲請意旨略以：伊有不能清償債務情事，前依消費者債務清
    理條例（下稱消債條例）規定，向本院聲請調解債務清償方
    案，惟調解不成立。伊又未經法院裁定開始更生程序或許可
    和解或宣告破產，爰聲請清算等語。
二、按債務人不能清償債務或有不能清償之虞者，得依本條例所
    定更生或清算程序，清理其債務；法院開始清算程序之裁定
    ，應載明其年、月、日、時，並即時發生效力；法院裁定開
    始更生或清算程序後，得命司法事務官進行更生或清算程序
    ；必要時，得選任律師、會計師或其他適當之自然人或法人
    一人為監督人或管理人，消債條例第3條、第83條第1項、第
    16條第1項定有明文。
三、經查：
　㈠聲請人前於民國110年7月6日提出債權人清冊，向本院聲請調
    解債務清償方案，經本院110年度司消債調字第318號受理，
    於110年8月30日調解不成立，聲請人於同日以言詞聲請清算
    等情，業經本院依職權調閱上開調解卷宗，並核閱無訛。
　㈡聲請人收入部分
　　查聲請人主張：其自103年3月13日起入監服刑，現於法務部
    ○○○○○○○○○執行中，刑期有期徒刑30年，平均每月僅有138元
    以下之勞作金收入，親友家人支援生活費每月約3,418元，
    可處分所得每月約3,556元等語；而依聲請人所提保管金分
    戶卡所載（參附件所示），自108年7月至110年9月止，聲請
    人收入金額、次數為8,000元3次、5,000元1次、3,000元6次
    、2,000元12次、1,000元5次合計76,000元，郵寄匯票7,000
    元1次、3,000元3次合計16,000元；另受領勞作金轉保管金7
    元、15元、18元、21元、26元、28元、33元、36元、38元、
    40元、42元、43元、46元、50元、52元、54元、54元、55元
    、100元、116元、118元、129元、143元、900元、2,000元
    、6,000元合計10,164元，獎勵金65元，合計102,229元，換
    算平均每月收入為3,786元（計算式：102,229÷27≒3,786，
    元以下四捨五入)；另聲請人之勞作金部分，自108年7月31
    日起至110年9月14日止，金額合計5,667元，換算平均每月
    金額為210元（計算式：5,667÷27≒210）；基上，依目前調
    查所得證據，以上開保管金、勞作金、獎勵金之收入做為計
    算基準，認聲請人每月收入3,996元（計算式：(102,229÷27
    )＋(5,667÷27)＝3,996）作為核算其現在償債能力之基礎，堪
    認妥適。
　㈢聲請人支出部分
　　查聲請人在監執行，依法務部矯正署107年6月4日法矯署勤
    字第10705003180號函示，受刑人每月在監基本生活必需金
    額為3,000元，本件爰以3,000元作為聲請人之每月必要支出
    費用之計算基準，逾此範圍之金額，不予採認（爰引證據參
    附件所示）。
　㈣綜上，聲請人在監執行，雖有親友家人資助，每月收入僅為3
    ,996元，扣除其每月必要支出費用3,000元，餘額為996元，
    而聲請人目前負債總額為1,597,621（調卷第57至64、65至7
    6、77、78至83、84至85、84至86頁，包含：匯豐(台灣)銀
    行、凱基銀行、中國信託銀行、匯誠第一資產管理股份有限
    公司、新光行銷股份有限公司、匯誠第二資產管理股份有限
    公司），以每月所餘逐年清償，至少須約133.7年（計算式
    ：1,597,621÷996÷12≒133.67）始能清償完畢，堪認聲請人
    確有不能清償債務之情事。從而，聲請人向本院聲請清算，
    應予准許，並命司法事務官進行本件清算程序。
四、依本條例第11條第1項、第83條第1項、第16條第1項，裁定
    如主文。
中　　華　　民　　國　　111 　年　　2　　 月　　16　　日
　              　民事庭　　法　官　賴寶合
以上正本係照原本作成。
本裁定不得抗告。
中　　華　　民　　國　　111 　年　　2　　 月　　16　　日
                          　書記官　胡美儀
　　　　　　　　　　　　　　
附件：本裁定爰引之證據
108年7月1日起至110年9月14日止之法務部○○○○○○○勞作金分戶卡
（見卷第22至背面頁）、財政部高雄國稅局108年及109年綜合所
得稅各類所得資料清單及財產歸屬資料清單【本院110年度司消
債調字第318號卷（下稱調卷）第11至13頁】、財產及收入狀況
說明書（調卷第7至背面頁）、債權人清冊（調卷第8至背面頁）
、戶籍謄本（卷第17頁）、勞動部勞工保險局函（卷第20頁）、
個人商業保險查詢結果表（卷第40至41頁）、財團法人金融聯合
徵信中心前置協商專用債權人清冊（調卷第9至10頁）、信用報
告（調卷第15至16頁）、社會補助查詢表(卷第16至18頁)、法務
部○○○○○○○函暨保管金分戶卡及勞作金分戶卡(調卷第18至43頁、
卷第22至32頁)、勞動部勞動力發展署高屏澎東分署函（卷第21
頁）、臺灣高等法院在監在押全國紀錄表（卷第53至背面頁）、
全民健康保險重大傷病核定審查通知書（卷第47至48頁）、身心
障礙證明（卷第49頁）。